【裁判字號】    95,訴,1794
【裁判日期】    951229
【裁判案由】    違反毒品危害防制條例
【裁判全文】
臺灣臺南地方法院刑事判決              95年度訴字第1794號
公  訴  人  臺灣臺南地方法院檢察署檢察官
被      告  甲○○
                    （現於臺灣臺南監獄臺南分監執行中）
上列被告因違反毒品危害防制條例案件，經檢察官提起公訴（95
年度毒偵字第3087號），被告於準備程序中就被訴事實為有罪之
陳述，受命法官於聽取當事人之意見後，本院合議庭裁定由受命
法官獨任進行簡式審判程序，判決如下：
    主  文
甲○○施用第一級毒品，累犯，處有期徒刑捌月。
    事  實
一、甲○○前於民國90年間，因施用毒品案件，經送強制戒治並
    起訴，嗣停止戒治處分於91年4月19日出監，並於91年10月9
    日強制戒治期滿，另經判處有期徒刑一年十月，於93年9月
    4日縮刑期滿而執行完畢；復於95年間，因施用毒品案件，
    於95年7月14日經本院判處有期徒刑十月，於95年8月8日確
    定，現執行中（96年8月16日縮刑期滿）。然仍不知悔改，
    又於95年9月間某日、95年10月16日中午，在其位於台南市
    ○區○○街243號住處，以注射方式施用第一級毒品海洛因
    各一次。嗣為警於95年10月17日晚上8時40分許，在台南市
    ○區○○路與民生路交叉路口處查獲，經採其尿液送驗後呈
    嗎啡之陽性反應，始悉上情。
二、案經台南市警察局第五分局報告台灣台南地方法院檢察署檢
    察官偵查起訴。
    理  由
一、上揭事實，業據被告甲○○迭於警詢、偵查中及本院審理時
    自白不諱，而被告於九十五年十月十七日為警採尿送驗結果
    ，呈嗎啡（海洛因人體代謝物）陽性反應，有長榮大學於九
    十五年十一月二日出具之確認報告、臺南市警察局第五分局
    調查涉嫌毒品案送驗尿液及年籍對照表一份在卷為憑。被告
    自白核與事實相符，自堪採信。按觀察勒戒或強制戒治執行
    完畢釋放後，五年內再犯毒品危害防制條例第十條施用第一
    、二級毒品之罪者，檢察官應依法追訴，毒品危害防制條例
    第二十三條第二項定有明文。查被告曾因施用毒品案件，經
    經送強制戒治，嗣停止戒治處分於91年4月19日出監，並於
    91年10月9日強制戒治期滿，有臺灣高等法院被告前案紀錄
    表一份附卷可稽。被告於前次勒戒執行完畢釋放後五年內再
    犯本件施用第一級毒品之罪，事證明確，犯行洵堪認定。
二、論罪科刑：
  (一)按海洛因屬毒品危害防制條例第二條第二項第一款所列之第
    一級毒品。故核被告所為，係犯毒品危害防制條例第十條第
    一項之施用第一級毒品罪。被告非法持有第一級毒品海洛因
    之低度行為，為其施用之高度行為所吸收，不另論罪。
  (二)按特定犯罪行為具有反覆實施之特性，立法者於制定刑罰法
    律之初，亦已認知該種行為類型之反覆性，而有意藉由法條
    中客觀構成要件之行為要素，涵括上開具有反覆實施特性之
    數個犯罪行為，仍僅予以一次刑法之評價為已足，學理上有
    以「構成要件行為單數」稱之。施用毒品犯罪通常極易成癮
    ，一旦身染毒癮，即有於短時內密集施用之傾向，是就業已
    成癮之施用毒品者而言，如將個別施用行為在刑法上逐一評
    價並分別論處罪刑，恐係無視於該種犯罪類型反覆實施之特
    性，而有使行為人承受過度且顯不相當刑罰之疑慮，從而，
    將反覆施用毒品行為歸類學理上「構成要件行為單數」態樣
    之一種，僅應為一次犯罪構成要件之評價，顯較合理。查本
    案被告於95年9月間某日、95年10月16日中午，在其位於台
    南市○區○○街243號住處，以將第一級毒品海洛因加水放
    置針筒內注射手臂方式，各施用海洛因一次。嗣為警於95年
    10月17日20時40分許查獲，經警採集其尿液送驗後，呈海洛
    因人體代謝物嗎啡陽性反應，已如前述；又被告前於90年間
    ，因施用毒品案件，經送強制戒治並起訴，嗣停止戒治處分
    於91年4月19日出監，並於91年10月9日強制戒治期滿，另經
    判處有期徒刑一年十月，於93年9月4日縮刑期滿而執行完畢
    ；復於95年間，因施用毒品案件，於95年7月14日經本院判
    處有期徒刑十月，於95年8月8日確定，現執行中，足見被告
    確已施用海洛因成癮。被告上揭所為，自應論以施用第一級
    毒品之構成要件行為單數，僅該當毒品危害防制條例第十條
    第一項之施用第一級毒品罪一次。
  (三)爰審酌被告曾經勒戒之處遇措施並經判刑執行完畢後，猶未
    能深切體認毒品危害己身之鉅，於出所後仍伺機再犯施用毒
    品案件，並經判刑，足見其未有何警惕及悔意，自有使其接
    受相當時期監禁處遇以教化性情之必要，惟被告於本院審理
    時坦承犯行，犯後態度尚可，且施用毒品固戕害個人健康，
    然未侵害他人權益，犯罪手段平和，被告之智識程度等一切
    情狀，量處如主文所示之刑。
據上論斷，應依刑事訴訟法第二百七十三條之一第一項、第二百
九十九條第一項前段，毒品危害防制條例第十條第一項，判決如
主文。
本案經檢察官乙○○到庭執行職務
中    華    民    國    95    年    12    月    29    日
                  刑事第一庭    法  官  陳顯榮
以上正本證明與原本無異。
如不服本判決，應於收受送達後10日內向本院提出上訴書狀（應
附繕本）。
                                書記官  劉晴芬
中    華    民    國    95    年    12    月    29    日
附錄：本案應適用之法條
毒品危害防制條例第10條第1項：
施用第一級毒品者，處 6 月以上 5 年以下有期徒刑。


司法院資訊處製作；財團法人民間司法改革基金會備份。
